臺灣高等法院臺中分院刑事判決　　　　 96年度上易字第347號
上　訴　人　臺灣臺中地方法院檢察署檢察官
上　訴　人
即　被　告　丁○○
　　　　　　　　　　國民
　　　　　　　　　　　號
選任辯護人　黃王裕律師
上列上訴人因重利案件，不服臺灣臺中地方法院95年度易字第
2757號中華民國95年12月12日第1審判決（起訴案號：臺灣臺中
地方法院檢察署94年度偵續字第388號），提起上訴，本院判決
如下：
    主  文
原判決撤銷。
丁○○連續犯重利罪，處有期徒刑肆月，如易科罰金，以銀元參
佰元即新臺幣玖佰元折算壹日，減為有期徒刑貳月，如易科罰金
，以銀元參佰元即新臺幣玖佰元折算壹日。
    事  實
一、丁○○明知友人甲○○及丙○○夫妻2人所經營之「聯合美
    防火科技股份有限公司」急需資金周轉，以度過營運危機，
    竟乘甲○○及丙○○2人急迫之際，基於貸以金錢而取得與
    原本顯不相當重利之概括犯意，自民國（以下同）93年11月
    29日起至94年2月14日止，在臺中市○區○○路132號9樓丁○○辦公室內，連續多次借貸如附表所示之款項予甲○○及
    丙○○2人，合計新臺幣（以下同）1070萬元（歷次借款時
    間、金額等，詳如附表編號1～12號所示），雙方並約定每
    借款100萬元，每日利息1萬元之方式（即年利率100\360）
    、或以附表所示之約定高額利息（如附表編號2、3、6、7、
    8、9、12號），以計算甲○○及丙○○2人應償還之本息。
    嗣因甲○○及丙○○2人所積欠本息累計金額過高而無力繼
    續償還，迄至94年3月17日止雙方進行會算結果，約定甲○○及丙○○2人須先後於94年3月31日及同年4月2日，須償還
    300萬元及1400萬元予丁○○（即甲○○及丙○○2人總計須
    返還丁○○1700萬元之本息），並分別由丙○○簽發面額14
    00萬元、丙○○、甲○○共同為發票人簽發面額300萬元之
    本票2紙予丁○○，丁○○並將該2紙本票持向臺灣臺中地方
    法院裁定准予強制執行，再簽立由丙○○擔任立據人、甲○○為連帶保證人之同金額借據2紙，資以掩飾丁○○之重利
    行為。
二、案經甲○○及丙○○2人訴由臺中市警察局第1分局報請臺灣
    臺中地方法院檢察署檢察官偵查起訴。
    理  由
一、訊據被告丁○○固不否認其有於如附表所示之時間，將款項
    借貸予告訴人甲○○及丙○○2人之事實，惟矢口否認有何
    重利之犯行，辯稱：「我借給他沒有算利息，但是短期的，
    有一段時間他沒有還，後來他又借錢，才有約定民間利息，
    是借貸之後，不能清償才說的。」、「我借給告訴人的時候
    ，他是短期的借款，因為是10多年的朋友，所以我都沒有算
    利息，是到最後他說要拿不動產給我設定的時候，才口頭說
    民間的利息要他負擔，後來彙算的時候，我才說民間的利息
    也要算進去，當時我也不知道民間利息如何計算，所以也沒
    有說是多少，原審的時候，是因為我另案在彰化地院審理，
    所以我聽從律師建議認罪協商的。」等云云。
    經查：
　(一)、被告於如附表所示之時間，將如附表所示之借貸款項借貸
  　予告訴人甲○○、丙○○2人，且約定告訴人需給付如附表
    所示利息之事實，業據證人即告訴人甲○○及丙○○2人迭
    於警詢及偵查、原審法院行準備程序、本院行準備程序、本
    院審理中指訴綦詳，並提出支票影本、本票影本2紙、借據2
    張、臺灣臺中地方法院94年度票字第8048號民事裁定書、承
    諾書影本、轉帳傳票影本、第一商業銀行支票存根影本、合
    作金庫語音跨行轉帳明細表、合作金庫存款憑條、第一銀行
    中港分行第00000000000號「聯合美防火科技股份有限公司
    」帳戶之交易往來明細表、彰化縣田中地政事務所他項權利
    證明書影本等在卷可稽（94年度偵續字第388號偵查卷第72
    ～117頁）。而依據告訴人甲○○及丙○○2人所提出之借款
    明細及利息一覽表、轉帳傳票影本、第一銀行中港分行第
    00000000000號「聯合美防火科技股份有限公司」帳戶之交
    易往來明細表影本等資金往來資料之結果，足以確認被告實
    際貸予告訴人甲○○及丙○○2人之款項，合計應為1070萬
    元（即附表編1之80萬元+編號3之50萬元+編號4之150萬元+
    編號5之50萬元+編號6之170萬元+編號7之370萬元+編號11之
    200萬元=1070萬元），並非1700萬元。是依據告訴人2人所
    簽發作為擔保憑證之第一銀行支票存根聯、支票影本、94年
    3月17日告訴人丙○○及甲○○所簽發之本票影本2紙及借據
    影本2紙、臺灣臺中地方法院94年度票字第8048號民事裁定
    書等文書證據加以計算，告訴人2人所積欠被告之款項卻高
    達1700萬元，而被告亦陳稱告訴人2人所積欠款項為1700萬
    元，佐以如附表所示之各筆款項借款期間即93年11月29日起
    至94年3月17日止僅約4個月時間，利息竟高達630 萬元（即
    1700萬-1070萬元=630萬元），足見被告所貸予告訴人款項
    利率甚高，確與所貸與之原本顯不相當，被告顯有於借貸如
    附表所示之款項予告訴人2人時收取與原本顯不相當之重利
    以牟利之犯意甚明。
　(二)、又被告雖抗辯稱上述1700萬元款項乃實際借貸予告訴人2
  　人之金額，並未包括利息云云。惟被告於警詢自承確有借貸
    予告訴人80萬元款項，告訴人交付面額80萬元之支票亦有兌
    現等語（94年度偵字第12205號偵查卷第12頁），此依據如
    附表所示告訴人與被告間借貸款項為80萬元者僅為如附表編
    號1、2號之部分，復依告訴人提出之合作金庫銀行語音跨行
    轉帳明細表（同上偵查卷第34頁）係轉帳83萬2千元供如附
    表編號2之借款擔保支票兌現，被告就此部分已顯有收取3萬
    2千元之利息之情；更參之被告於原審審理中就檢察官起訴
    本案重利犯罪事實為認罪之陳述、暨於本院審理中為於事後
    有約定利息之陳述等情，已足以認定告訴人所指訴於如附表
    所示時間，向被告借貸如附表所示之款項時確有約定如附表
    所示之各次借款利息屬實無訛，被告辯稱上揭1700萬元係本
    金，並未收取利息云云，顯屬事後卸責之詞，不足以採信。
    是綜上所述，被告乘告訴人所經營之公司營運發生困難，需
    資金周轉孔急之際，貸予金錢以取得與原本不相當之重利犯
    行，堪為認定。本件事證明確，被告犯行堪以認定，應予依
    法論科。
二、新舊法比較部分：
    按被告行為後，刑法業於94年1月7日修正，於同年2月2日公
    布，並於95年7月1日施行。按行為後法律有變更者，適用行
    為時之法律，但行為後之法律有利於行為人者，適用最有利
    於行為人之法律，修正後即現行刑法第2條第1項定有明文。
    此條規定乃與刑法第1條罪刑法定主義契合，而貫徹法律禁
    止溯及既往原則，係規範行為後法律變更所生新舊法律比較
    適用之準據法，是刑法第2條本身雖經修正，但刑法第2條既
    屬適用法律之準據法，本身尚無比較新舊法之問題，應一律
    適用裁判時之現行刑法第2條規定，以決定適用之刑罰法律
    ，合先敘明。以下即比較修正施行前後刑法暨相關法律之規
    定：
　(一)、刑法第344條之重利罪，法定刑得科或併科銀元1000元以
  　下罰金，依修正後刑法施行法增訂第1條之1：「中華民國94
  　年1月7日刑法修正施行後，刑法分則編所定罰金之貨幣單位
    為新臺幣。94年1月7日刑法修正時，刑法分則編未修正之條
    文定有罰金者，自94年1月7日刑法修正施行後，就其所定數
    額提高為30倍。但72年6月26日至94年1月7日新增或修正之
    條文，就其所定數額提高為3倍」及刑法第33條第5款修正為
    ：「主刑之種類如下：五、罰金：新臺幣1000元以上，以百
    元計算之」等規定觀之，依修正後之法律，刑法第344條之
    重利罪所得科處之罰金刑最高為新臺幣30000元、最低為新
    臺幣1000元，然依被告行為時之刑罰法律，即罰金罰鍰提高
    標準條例第1條前段規定之提高倍數10倍及修正前刑法第33
    條第5款規定之罰金最低額1元計算，則刑法第344條之重利
    罪所得科處之罰金最高額仍為新臺幣90000元，然最低額較
    新法為低。因此，比較上述修正前、後之刑罰法律，自以被
    告行為時關於科處罰金刑之法律較有利於被告。故被告上揭
    犯罪事實之重利犯行，依修正後刑法第2條第1項前段之規定
    ，應適用修正前關於科處罰金刑之法律，較有利於被告。
　(二)、被告行為後，刑法第56條連續犯之規定，亦於94年1月7日
  　修正公布刪除，並於95年7月1日施行，是於新法修正施行後
    ，被告於本案犯罪事實所示之多次重利犯行，即須分論併罰
    。則被告之犯行，因行為後新法業已刪除連續犯之規定，此
    刪除雖非犯罪構成要件之變更，但顯已影響行為人刑罰之法
    律效果，自屬法律有變更，經比較新、舊法規定，修正後之
    規定顯較不利於被告，依刑法第2條第1項前段之規定，仍應
    適用較有利於被告之行為時法律，即修正前刑法第56條連續
    犯之規定論處。
　(三)、被告犯罪行為後罰金罰鍰提高標準條例第2條業已刪除，
  　而刑法第41條第1項前段關於易科罰金之折算標準已由舊法
    之銀元100元、200元、300元修正為1000元、2000元、3000
    元，因屬科刑規範事項之變更，其折算標準為裁判時所應諭
    知，自有就新舊法規定比較之必要，經比較新舊法結果，以
    被告行為時之舊法較為有利於被告，是依修正後刑法第2條
    第1項前段之規定，本件應適用被告行為時之舊法即依修正
    前刑法第41條第1項前段、修正前罰金罰鍰提高標準條例第2
    條、現行法規所定貨幣單位折算新臺幣條例第2條之規定，
    諭知以銀元300元即新臺幣900元折算1日為易科罰金之折算
    標準，是以被告所定之易科罰金折算標準自應適用較有利於
    被告之修正前之規定（最高法院95年第8次刑事庭會議決議
    參照）。
三、核被告所為，係犯刑法第344條之重利罪。被告多次重利犯
    行，時間緊接，犯罪構成要件相同，顯係基於概括犯意反覆
    為之，為連續犯，應依修正前刑法第56條規定論以一罪，並
    加重其刑。爰審酌被告借貸資金予告訴人藉此收取高額重利
    ，且利上滾利，致使已因經濟困頓之告訴人更形雪上加霜，
    難以翻身，犯後猶飾詞矯辯，未見悔意，態度欠佳，惟念其
    所犯本件犯行手段尚屬平和，於告訴人積欠龐大債務未能償
    還時，尚繼續借貸款項予告訴人週轉使用，事後與告訴人並
    曾達成和解，且並未將上述本票裁定據以聲請強制執行等一
    切情狀，量處有期徒刑4月，並諭知易科罰金之折算標準，
    資以懲儆。次查，中華民國96年罪犯減刑條例已於96年6月
    15日由立法院三讀通過，經總統於96年7月4日以華總一義字
    第09600083761號令公告至96年7月16日生效施行，本件被告
    犯罪係於該減刑條例規定96年4月24日減刑基準日前所犯，
    合於該減刑條例之第2條第1項第3款、第3條第1項第15款所
    列減刑規定，爰減輕其刑為有期徒刑2月，並諭知易科罰金
    之折算標準。
四、原審以被告犯重利罪，事證明確，並依據刑事訴訟法第273
    條之1第1項、第299條第1項前段，刑法第2條第1項前段、修
    正前刑法第56條、第344條、修正前刑法第41條第1項前段，
    罰金罰鍰提高標準條例第1條前段、修正前第2條，現行法規
    所定貨幣單位折算新臺幣條例第2條等規定予以論科，並審
    酌被告以高額利息貸予被害人，使經濟原本拮据之被害人受
    害匪淺，僅短短不到4個月時間，利息竟高達717萬8千元，
    雙方曾於95年1月12日在2造律師見證下，就償還本息成立和
    解，有和解書附卷可參，後因雙方各自立場，尚未履行和解
    條件，惟念其已取得之利息僅26萬4000元，其餘分別由丙○○簽發本票面額1400萬元、丙○○、甲○○共同為發票人簽
    發本票300萬元，該2紙本票並經本院民事裁定准予強制執行
    ，尚未聲請強制執行，且其犯罪後坦認犯行，顯有認錯悔過
    之意，態度良好，被告就刑度上請求考量判處罰金或拘役，
    告訴人石豐明對被告之刑度請求輕判，告訴人丙○○對被告
    之刑度不表示意見等一切情狀，量處如有期徒刑3月，並諭
    知易科罰金之折算標準等語，固非無見。惟查：(一)、本件被
    告借貸予告訴人之金額應分為如附表編號1之80萬元、編號3
    之50萬元、編號4之150萬元、編號5之50萬元、編號6之170
    萬元、編號7之370萬元、編號11之200萬元，總額應為1070
    萬元，原審以被告預扣利息後之金額即原附表編號1之80萬
    元、編號3之44萬5千元、編號4之135萬元、編號5之45萬元
    、編號6之154萬7千元、編號7之343萬元、編號11之180萬元
    ，總計982萬2千元為借貸總額、(二)、原附表編號2號之93 年
    12月8日應為93年12月7日、(三)、被告借貸予告訴人如附表所
    示款項之計算方式，第1次之借貸原則上以每百萬元、每日1
    萬元為計息單位，惟於借貸款遲延後，則係以如附表編號2
    、3、6、7、8、9、12號等備註欄處所述方式計算遲延後利
    息、(四)、又本件被告於行為後，中華民國96年罪犯減刑條例
    已經公布施行，本犯罪合於該減刑條例第2條第1項第3款、
    第3條第1項第15款所列減刑規定，依法應予以減輕，原審未
    予審酌，均有未洽，被告否認犯罪，提起上訴，並無理由；
    檢察官據告訴人具狀以被告取得高額利息原審僅量處有期徒
    刑3月，顯屬過輕為由，提起上訴，為有理由，自應由本院
    將原判決予以撤銷，另為適當之判決。
據上論結，應依刑事訴訟法第369條第1項前段、第364條、第299
條第1項前段，刑法第2條第1項前段、修正前第56條、第344條、
修正前刑法第41條第1項前段，罰金罰鍰提高標準條例第1條前段
、修正前第2條，現行法規所定貨幣單位折算新臺幣條例第2條，
中華民國96年罪犯減刑條例第2條第1項第3款、第3條第1項第15
款、第7條、第9條，判決如主文。
本案經檢察官乙○○到庭執行職務。
中　　華　　民　　國　　96　　年　　8 　　月　　16　　日
        　　刑事第三庭    審判長法　官  王  增  瑜
　　　　　　　　　　　　　　    法　官  蔡  紹  良
　　　　　　　　　　　　　　　  法　官  梁  堯  銘
上列正本證明與原本無異。
不得上訴。
                                書記官  陳  麗  玉
中　　華　　民　　國　　96　　年　　8 　　月　　16　　日
附表：單位新臺幣
┌─┬────┬────┬────┬────┬─────┬──────┐
│編│借款日期│借款金額│借款期間│提供票據│ 利息總額 │  備   註   │
│號│        │        │        │兌現日期│          │            │
├─┼────┼────┼────┼────┼─────┼──────┤
│1 │93.11.29│80萬元  │93.11.29│未提供票│72000元   │93.12.08屆期│
│  │        │        │起至    │據擔保  │          │告訴人未償還│
│  │        │        │93.12.08│        │          │80萬元本金，│
│  │        │        │止      │        │          │僅給付72000 │
│  │        │        │共9日。 │        │          │元利息。7200│
│  │        │        │        │        │          │0元之給付方 │
│  │        │        │        │        │          │式為開立第一│
│  │        │        │        │        │          │商業銀行票號│
│  │        │        │        │        │          │SA0000000號 │
│  │        │        │        │        │          │、面額72000 │
│  │        │        │        │        │          │元之支票給付│
│  │        │        │        │        │          │，且已兌現。│
│  │        │        │        │        │          │            │
├─┼────┼────┼────┼────┼─────┼──────┤
│2 │93.12.07│80萬元  │93.12.07│提供第一│32000元   │因編號1告訴 │
│  │        │        │起至    │商業銀行│          │人所借80萬元│
│  │        │        │93.12.10│票號SA90│          │於93.12.07屆│
│  │        │        │止      │74499號 │          │期未償還，改│
│  │        │        │共4日   │、面額83│          │以93.12.07起│
│  │        │        │        │萬2千元 │          │至93.12.10日│
│  │        │        │        │之支票1 │          │止，延借4日 │
│  │        │        │        │紙。    │          │，利息32000 │
│  │        │        │        │        │          │元，甲○○開│
│  │        │        │        │        │          │立上述面額83│
│  │        │        │        │        │          │2000元之支票│
│  │        │        │        │        │          │1紙以為償還 │
│  │        │        │        │        │          │，並已兌現。│
│  │        │        │        │        │          │****        │
│  │        │        │        │        │          │因告訴人於93│
│  │        │        │        │        │          │.12.07 無法 │
│  │        │        │        │        │          │償還編號1之 │
│  │        │        │        │        │          │借貸，而於編│
│  │        │        │        │        │          │號2為再為借 │
│  │        │        │        │        │          │貸時，並以該│
│  │        │        │        │        │          │日為編號2借 │
│  │        │        │        │        │          │貸期間之始日│
│  │        │        │        │        │          │。即編號1之 │
│  │        │        │        │        │          │借貸末日、與│
│  │        │        │        │        │          │編號2借貸始 │
│  │        │        │        │        │          │日為同一日。│
│  │        │        │        │        │          │            │
│  │        │        │        │        │          │            │
├─┼────┼────┼────┼────┼─────┼──────┤
│3 │93.12.09│50萬元  │93.12.09│提供第一│55000元。 │借貸11日，利│
│  │        │        │起至    │商業銀行│          │息55000元， │
│  │        │        │93.12.20│面額50萬│          │先預扣11日利│
│  │        │        │止      │元、票號│          │息55000元後 │
│  │        │        │借款期間│VB787110│          │，給付455000│
│  │        │        │以11日計│2號支票1│          │元。        │
│  │        │        │算      │紙，並已│          │93.12.09起至│
│  │        │        │        │兌現。  │          │93.12.20止，│
│  │        │        │        │        │          │計為12日，雙│
│  │        │        │        │        │          │方同意以11日│
│  │        │        │        │        │          │借貸期間計息│
│  │        │        │        │        │          │。          │
├─┼────┼────┼────┼────┼─────┼──────┤
│4 │93.12.13│150萬元 │93.12.13│提供第一│15萬元    │借貸期間為10│
│  │        │        │起至    │商業銀行│          │日，預扣10日│
│  │        │        │93.12.22│面額150 │          │利息15萬元後│
│  │        │        │止      │萬元、票│          │，給付135萬 │
│  │        │        │借款時間│號VB7871│          │元。        │
│  │        │        │為10日。│107號支 │          │            │
│  │        │        │        │票1紙， │          │            │
│  │        │        │        │並已兌現│          │            │
│  │        │        │        │。      │          │            │
├─┼────┼────┼────┼────┼─────┼──────┤
│5 │93.12.20│50萬元  │93.12.20│提供第一│5萬元     │借貸期間為10│
│  │        │        │起至    │商業銀行│          │日，預扣10日│
│  │        │        │93.12.29│面額50萬│          │利息5萬元後 │
│  │        │        │止      │元、票號│          │，給付45萬元│
│  │        │        │借款時間│VB787111│          │。          │
│  │        │        │為10日。│6號支票1│          │            │
│  │        │        │        │紙，並已│          │            │
│  │        │        │        │兌現。  │          │            │
├─┼────┼────┼────┼────┼─────┼──────┤
│6 │93.12.22│170萬元 │93.12.22│提供第一│15萬3千元 │借貸期間為9 │
│  │        │        │起至    │商業銀行│          │日，預扣9日 │
│  │        │        │93.12.30│面額170 │          │利息15萬3千 │
│  │        │        │止      │萬元、票│          │元後，給付15│
│  │        │        │借款時間│號VB7871│          │4萬7千元。  │
│  │        │        │為9日。 │121號支 │          │（1.7萬X9=15│
│  │        │        │        │票1紙， │          │.3萬元。）  │
│  │        │        │        │惟支票屆│          │*****       │
│  │        │        │        │期未兌現│          │本筆借款於93│
│  │        │        │        │。      │          │.12.30 到期 │
│  │        │        │        │        │          │，告訴人未能│
│  │        │        │        │        │          │清償，雙方同│
│  │        │        │        │        │          │意以93.12.30│
│  │        │        │        │        │          │起至94.01.10│
│  │        │        │        │        │          │止續借12日，│
│  │        │        │        │        │          │每日利息1.7 │
│  │        │        │        │        │          │萬元，12日利│
│  │        │        │        │        │          │息原為20萬7 │
│  │        │        │        │        │          │千元，雙方同│
│  │        │        │        │        │          │意利息以30萬│
│  │        │        │        │        │          │元計算，改由│
│  │        │        │        │        │          │告訴人開立第│
│  │        │        │        │        │          │一商業銀行面│
│  │        │        │        │        │          │額200萬元、 │
│  │        │        │        │        │          │票號VB787116│
│  │        │        │        │        │          │0號支票1紙給│
│  │        │        │        │        │          │付；至94.01.│
│  │        │        │        │        │          │10屆期，石豐│
│  │        │        │        │        │          │銘亦無法清償│
│  │        │        │        │        │          │，改以94.01.│
│  │        │        │        │        │          │10起以200萬 │
│  │        │        │        │        │          │元續借至94.0│
│  │        │        │        │        │          │1.28止19日，│
│  │        │        │        │        │          │利息以100萬 │
│  │        │        │        │        │          │元計算（利息│
│  │        │        │        │        │          │原為2X19=38 │
│  │        │        │        │        │          │萬元），再由│
│  │        │        │        │        │          │甲○○開立第│
│  │        │        │        │        │          │一商業銀行面│
│  │        │        │        │        │          │額300萬元、 │
│  │        │        │        │        │          │票號VB787118│
│  │        │        │        │        │          │2號支票1紙給│
│  │        │        │        │        │          │付，惟屆期亦│
│  │        │        │        │        │          │未兌現。    │
├─┼────┼────┼────┼────┼─────┼──────┤
│7 │94.01.10│370萬元 │94.01.10│提供第一│70萬3千元 │借貸期間為19│
│  │        │        │起至    │商業銀行│          │日，原應預扣│
│  │        │        │94.01.28│面額370 │          │19日利息70萬│
│  │        │        │止      │萬元、票│          │3千元後，本 │
│  │        │        │借款時間│號VB7871│          │次僅扣27萬元│
│  │        │        │19日    │181號支 │          │，以補足附表│
│  │        │        │        │票1紙， │          │編號6號所示 │
│  │        │        │        │惟支票屆│          │多扣之利息部│
│  │        │        │        │期未兌現│          │分。（2.7萬X│
│  │        │        │        │。      │          │19=70萬3千元│
│  │        │        │        │        │          │。）        │
│  │        │        │        │        │          │            │
├─┼────┼────┼────┼────┼─────┼──────┤
│8 │94.01.29│744萬5千│94.01.29│提供第一│74.5萬元。│即附表編號6 │
│  │        │元      │起至    │商業銀面│          │號借貸300萬 │
│  │        │        │94.02.07│額744.5 │          │、編號7號借 │
│  │        │        │止      │萬元、票│          │貸370萬元， │
│  │        │        │借款時間│號VB7879│          │於94.01.28屆│
│  │        │        │10日    │915號支 │          │期均無法清償│
│  │        │        │        │票1紙， │          │，2次借款合 │
│  │        │        │        │惟支票屆│          │計續借10日，│
│  │        │        │        │期未兌現│          │雙方同意利息│
│  │        │        │        │。      │          │以74.5萬元計│
│  │        │        │        │        │          │算，合計為74│
│  │        │        │        │        │          │4萬5千元（30│
│  │        │        │        │        │          │0萬+370萬+74│
│  │        │        │        │        │          │.5 萬=744.5 │
│  │        │        │        │        │          │萬元）。    │
├─┼────┼────┼────┼────┼─────┼──────┤
│9 │94.02.07│100萬元 │94.02.07│分別提供│本附表編號│利息、借貸時│
│  │        │122萬元 │起至    │第一商業│9、10號之 │間說明同左。│
│  │        │        │94.03.04│銀行面額│借款金額總│            │
│  │        │        │止      │100萬、1│計1245萬元│            │
│  │        │        │借款時間│22萬元、│，即編號8 │            │
│  │        │        │以1個月 │票號VB78│號之借款累│            │
│  │        │        │計算    │79971、7│積達744.5 │            │
│  │        │        │        │879972號│萬元未清償│            │
│  │        │        │        │支票2紙 │，告訴人改│            │
│  │        │        │        │，惟屆期│以開立編號│            │
│  │        │        │        │均未兌現│9、10號之 │            │
│  │        │        │        │。      │支票6紙續 │            │
│  │        │        │        │        │借，續借時│            │
│  │        │        │        │        │間以1個月 │            │
│  │        │        │        │        │計算，利息│            │
│  │        │        │        │        │以500萬5千│            │
│  │        │        │        │        │元計息。  │            │
├─┼────┼────┼────┼────┤          │            │
│10│94.02.07│300萬元 │94.02.07│分別提供│          │            │
│  │        │300萬元 │起至    │第一商業│          │            │
│  │        │300萬元 │94.03.06│銀行面額│          │            │
│  │        │123萬元 │止      │300萬元 │          │            │
│  │        │        │借款時間│、300萬 │          │            │
│  │        │        │以1個月 │元、300 │          │            │
│  │        │        │計算    │萬元、12│          │            │
│  │        │        │        │3萬元、 │          │            │
│  │        │        │        │票號VB78│          │            │
│  │        │        │        │79973、7│          │            │
│  │        │        │        │879974、│          │            │
│  │        │        │        │0000000 │          │            │
│  │        │        │        │、787997│          │            │
│  │        │        │        │6號支票4│          │            │
│  │        │        │        │紙，惟屆│          │            │
│  │        │        │        │期均未兌│          │            │
│  │        │        │        │現。    │          │            │
├─┼────┼────┼────┼────┼─────┼──────┤
│11│94.02.14│200萬元 │94.02.14│分別提供│20萬元    │借貸期間為10│
│  │        │        │起至    │第一商業│          │日，預扣10日│
│  │        │        │94.02.23│銀行面額│          │利息20萬元後│
│  │        │        │止      │50萬、50│          │，給付180萬 │
│  │        │        │借款時間│萬、100 │          │元。        │
│  │        │        │為10日。│萬元、票│          │            │
│  │        │        │        │號分別為│          │            │
│  │        │        │        │VB787995│          │            │
│  │        │        │        │3、78799│          │            │
│  │        │        │        │54、7879│          │            │
│  │        │        │        │955號之 │          │            │
│  │        │        │        │支票3紙 │          │            │
│  │        │        │        │，惟支票│          │            │
│  │        │        │        │屆期均未│          │            │
│  │        │        │        │獲兌現。│          │            │
│  │        │        │        │        │          │            │
├─┼────┼────┼────┼────┴─────┴──────┤
│12│94.03.17│1700萬元│94.03.17│因附表編號9、10號所述之借貸款告訴 │
│  │        │        │起      │人無法清償，加上編號11號新借貸200 │
│  │        │        │        │萬元，改由告訴人開立面額分為1400萬│
│  │        │        │        │、300萬元之本票2紙，其中並包涵255 │
│  │        │        │        │萬元利息（1700萬-1245萬-200萬=255 │
│  │        │        │        │萬元。）。                        │
│  │        │        │        │                                  │
└─┴────┴────┴────┴─────────────────┘
